## Wobbly Blues (Hans, Sindre, Torstein, Tines)
### Fredag 14.Feb, kl 12 - 14
Møtende medlemmer: Alle
Gruppen møttes og diskuterte om TiledMap klassen fra gdx skulle brukes, eller om det skulle lages en egen map. Hovedproblemet var å teste TiledMap, ettersom det ikke var mulig å initialisere en tiledmap klasse uten å gjøre det i en kjørende gdx application, som ville føre til crash i JUnit. Vi hadde lest om mockito, men ettersom ingen hadde erfaring i det, og ingen visste hvor mulig det var å gjøre, så bestemte gruppen seg om at å lage en egen Map klasse ville være hensiktsmessig. En Map klasse ble laget, og en xml parser klasse for å fortsatt gjøre det mulig å bruke applikasjonen Tiled.
Gruppen satt seg også ned og spilte en runde med roborally som brettspill, og fikk en følelse for hvordan logikken skal fungere. Hans vant.
Til slutt ble vi enige om et Minecraft tema som textures

### Fredag 21.Feb, kl 12-14
Møtende medlemmer: Hans, Torstein, Tines (Sindre var borte men hadde sagt ifra) 

Etter ny informasjon om at mockito var en fullt mulig idé valgte vi å droppe vår egen Map og gå tilbake til TiledMap,
 vi fant en klasse for å kjøre JUnit med TiledMap i følgene link: https://github.com/TomGrill/gdx-testing  som bruker mockito og lager en headless application.
Hele gruppemøtet gikk med på diskusjon rundt dette temaet, og alle gruppemedlemmer er fornøyd med fremskrittet.

### Torsdag 27.Feb kl 17-19
Møtende medlemmer: Hans, Torstein, Tines (brått avtalt)

Vi diskuterte videre arbeid, Torstein kom på en smart måte å representere kort ved bruk av enums. Vi fant også ut at å finne rotasjonen til en brikke kan være vanskelig å oppnå ettersom brikkene er så simple.
 Vi vurderer å matche id til hver brikke 

### Fredag 28.Feb
Møtende medlemmer: Alle

Vi fullførte og svarte på oppgavene

### Tirsdag 3.Mars
Møtende medlemmer: Alle

Vi begynte å se mer på hva vi kunne forbedre med spillet, og hvor vi skulle ha fokus.

### Fredag 6.Mars
Møtende medlemmer: Alle

Vi fortsatte med å se på forbedrings potensialer. samt at vi begynte å planlegge presentasjonen litt.
Halve møtet så drev vi med par programering for å få fikset litt små ting.

### Tirsdag 10.Mars
Møtende medlemmer: Alle

Vi satt oss ned for å samenligne forksjellen på de andre gruppene og oss. Deretter så satte vi oss noen mål på hva vi ville fokusere med tanke på hvor de andre gruppene ligger. Her endte vi opp med å ha fokus på kort og turnhandler.

### Fredag 13.Mars

Her ble det ikke noe møte på grunn av UiB som stengte at de stengte ned for covid-19

### Tirsdag 17.Mars
Møtende medlemmer: Alle

Her satt vi oss på discord for å fikse en plan fremover for jobbing med selve oppgaven selv hjemme.

### Fredag 20.Mars
Møtende medlemmer: Alle

Her jobbet vi selv alene med de oppgavene vi hadde, men siden to av medlemmene hadde en annen stor innlevering denne dagen også, så ble det ikke gjort så mye.

### Tirsdag 24.Mars
Møtende Medlemmer: Alle

Jobbet selvstendig med kodeopprydding

### Fredag 27.Mars
Møtende medlemmer: Alle

Gjøre klar for å levere oppgaven.
